臺灣臺中地方法院刑事判決　　　　　100年度交簡上字第128號
上　訴　人　臺灣臺中地方法院檢察署檢察官
被　　　告　劉義華
上列上訴人因被告公共危險案件，不服本院臺中簡易庭100年度
中交簡字第1021號中華民國100年5月9日第一審簡易判決（聲請
簡易判決處刑案號：臺灣臺中地方法院檢察署100年度速偵字第
1917號），提起上訴，本院管轄之第二審合議庭判決如下：
    主    文
上訴駁回。
    犯罪事實及理由
一、本案經本院審理結果，認第一審簡易判決認事用法及量刑均
    無不當，應予維持，並引用第一審判決書及簡易判決處刑書
    記載之犯罪事實、證據及理由。（詳如附件）
二、上訴人即檢察官之上訴意旨略以：被告劉義華酒後駕車經測
    得呼氣中含酒精濃度高達每公升0.55毫克，而斟酌道路交通
    管理處罰條例第35條第1款規定，騎乘輕型機車時之酒測值
    高於每公升0.25毫克，最低應繳納新台幣（下同）4萬5000
    元之罰鍰，如逾期繳納，最高可科處5萬2500元之罰鍰，又
    依95年2月5日施行之行政罰法第26條第1項規定，刑事法律
    之處罰優先於行政裁罰（一事不二罰），故刑事法律之處罰
    ，自應考量行政機關對此行為之裁罰範圍，是原審僅處拘役
    30日，顯有違罪刑相當原則，量刑過輕，是為此請求撤銷原
    判決，改量處拘役45日以上或提高易科罰金之折算標準等語
    。惟按刑罰之量定，固屬法院自由裁量之職權行使，但仍應
    審酌刑法第57條所列各款事由及一切情狀，為酌量輕重之標
    準，並非漫無限制；量刑輕重係屬事實審法院得依職權自由
    裁量之事項，苟已斟酌刑法第57條各款所列情狀而未逾越法
    定刑度，不得遽指為違法；且在同一犯罪事實與情節，如別
    無其他加重或減輕之原因，下級審量定之刑，亦無過重或失
    輕之不當情形，則上級審法院對下級審法院之職權行使，原
    則上應予尊重（最高法院72年臺上字第6696號、75年臺上字
    第7033號判例及85年度臺上字第2446號判決意旨參照）。而
    查，被告所犯之刑法第185條之3之服用酒類不能安全駕駛動
    力交通工具而駕駛罪，其法定刑為「1年以下有期徒刑、拘
    役或科或併科15萬元以下罰金」，原審審酌被告前無不良素
    行，又其酒醉程度，及犯罪後坦承犯行，並未肇事等一切情
    狀，於法定刑度內量處被告拘役30日，並諭知易科罰金之折
    算標準，揆諸上開說明，已難謂有何違法或失當之處。又檢
    察官雖以上開事由認原審量刑過輕云云，惟刑事處罰與行政
    裁罰其性質、效果及影響本非相同，自難相提並論，蓋因執
    行檢察官若不准被告易科罰金，或被告若無法繳納上開易科
    之罰金，則仍有遭受須入監服刑而拘束其人身自由之刑之可
    能，自不得僅以所處拘役而准予易科罰金之數額，較行政罰
    鍰之金額為低，即認原判決量刑失當，是檢察官上揭上訴理
    由指稱原審量刑過輕等語，即非允洽，尚無足取。
三、核被告所為，係犯刑法第185條之3之服用酒類不能安全駕駛
    動力交通工具而駕駛罪。原審以被告罪證明確，因之適用刑
    事訴訟法第449條第1項前段（漏載第454條第2項），刑法第
    185條之3、第41第1項前段，刑法施行法第1條之1第1項（另
    贅引同條例第2項但書）等規定，判處被告拘役30，並諭知
    如易科罰金，以新台幣1000元折算1日。經核原審認事用法
    均無不合，量刑亦屬妥適，檢察官以上揭理由提起上訴，為
    無理由，應予駁回。
據上論斷，應依刑事訴訟法第455條之1第1項、第3項、第373條
、第368條，判決如主文。
中    華    民    國   100    年    8     月    3     日
                刑事第15庭  審判長法  官  劉國賓
                                  法  官  柯雅惠
                                  法  官  許惠瑜
以上正本證明與原本無異。
不得上訴。
                                  書記官  楊家印
中    華    民    國   100    年    8     月    3     日
附錄論罪科刑法條：
中華民國刑法第185條之3
服用毒品、麻醉藥品、酒類或其他相類之物，不能安全駕駛動力
交通工具而駕駛者，處 1 年以下有期徒刑、拘役或科或併科 15
萬元以下罰金。